臺灣高等法院臺南分院民事判決
111年度上易字第28號
上  訴  人  許文憲即安信液化煤氣行


被 上 訴人  合作金庫資產管理股份有限公司

法定代理人  蔡見興  
訴訟代理人  陳鍵泓  
            高翊涵  
上列當事人間請求給付扣押款事件，上訴人對於中華民國110年1
1月15日臺灣嘉義地方法院110年度勞訴字第4號第一審判決提起
上訴，本院於111年4月13日言詞辯論終結，判決如下：
    主  文
原判決關於命上訴人給付逾新臺幣33,335元本息部分及該假執行
之宣告暨該訴訟費用負擔之裁判均廢棄。
上開廢棄部分，被上訴人在第一審之訴及假執行之聲請均駁回。
廢棄部分第一審訴訟費用及第二審訴訟費用均由被上訴人負擔。
    事實及理由
一、本件被上訴人起訴主張：訴外人即債務人許文全積欠伊新臺
    幣（下同）945,290元及利息、違約金未償，嗣伊於104年8
    月間向臺灣嘉義地方法院民事執行處（下稱原審民事執行處
    ）聲請強制執行許文全於上訴人處之薪資債權，經原審民事
    執行處分別於104年8月3日、同年月24日核發扣押命令及移
    轉命令予上訴人收受。惟因上訴人未依執行命令扣押許文全
    薪資所得，伊自得依原審民事執行處所核發之系爭扣押命令
    及移轉命令，請求上訴人給付伊113,339元本息等語。【被
    上訴人於原審請求上訴人給付725,312元本息。原審判命上
    訴人給付113,339元本息，駁回被上訴人其餘請求，被上訴
    人就駁回部分未聲明不服，上訴人就其敗訴中之80,004元上
    訴（計算式：113,339元－33,335元＝80,004元），未據兩造
    聲明不服部分，業已確定】，並答辯聲明：上訴駁回。
二、上訴人則以：伊對原審認定伊每個月應給付被上訴人之許文
    全1/3薪資數額為6,667元，及自104年8月薪資至104年12月
    薪資，期間5個月，合計數額為33,335元部分，均不爭執，
    惟許文全於105年就已經離職，許文全105年度至109年度之
    薪資資料，係伊委託之會計師所誤寫，本來要報許文憲的，
    結果誤報成許文全，已予以更正等語置辯，並上訴聲明：㈠
    原判決關於命上訴人給付逾33,335元本息部分，及該部分假
    執行之宣告暨除確定部分外訴訟費用負擔之裁判均廢棄。㈡
    上廢棄部分，被上訴人在第一審之訴及假執行之聲請均駁回
    。
三、兩造不爭執之事項：
  (一)訴外人許文全積欠被上訴人945,290元及利息、違約金。
  (二)許文全曾於104年8月至12月任職於許文憲即安信液化煤氣
      行。
  (三)被上訴人於104年8月間向原審民事執行處聲請強制執行許
      文全之薪資債權，嗣就原審法院民事執行處核發之該扣押
      及移轉命令，上訴人均已收受。
四、兩造之爭點：
  ㈠許文全於109年有無任職於上訴人處？
  ㈡被上訴人依原審民事執行處所核發之移轉命令，請求上訴人
    給付80,004元，有無理由？
五、得心證之理由：　　
  ㈠按當事人主張有利於己之事實者，就其事實有舉證之責任，
    民事訴訟法第277條前段定有明文。民事訴訟如係由原告主
    張權利者，應先由原告負舉證之責，若原告先不能舉證，以
    證實自己主張之事實為真實，則被告就其抗辯事實即令不能
    舉證，或其所舉證據尚有疵累，亦應駁回原告之請求；又按
    108年5月29日修正前強制執行法第115條之1第2項但書規定
    ：「債務人喪失其權利或第三人喪失支付能力時，債權人債
    權未受清償部分，移轉命令失其效力，得聲請繼續執行。」
    其既已規定移轉命令已因債務人喪失其對第三人之權利或第
    三人喪失支付能力，失其效力，則債務人一經離職，原核發
    之扣薪命令即失其效力。如嗣後債務人又再到同一第三人處
    任職，而同一債權人再次就此薪津債權聲請強制執行，因原
    核發之扣薪命令已失其效力，故執行法院須再次核發扣押及
    移轉命令（參酌臺灣高等法院暨所屬法院102年法律座談會
    民執類提案第29號研討結論）。
  ㈡被上訴人主張訴外人許文全積欠本件債權，被上訴人經向原
    審民事執行處聲請強制執行許文全之薪資債權，上訴人業已
    收受該院民事執行處系爭扣押及移轉命令等情，上訴人雖不
    爭執，惟仍辯稱許文全於105年後即已離職等語，經查，本
    件被上訴人提起本件訴訟，係以原審法院民事執行處所核發
    之系爭移轉命令為其法律上依據，則依民事訴訟法第277條
    規定，被上訴人就其主張許文全於原審民事執行處核發移轉
    命令後在上訴人處任職，自應為具體之舉證，被上訴人雖於
    原審提出許文全105年、108年度綜合所得稅各類所得資料清
    單為憑（見原審卷第29、31頁）；然為上訴人所否認，並以
    前詞置辯，嗣經本院於111年3月16日發文財政部南區國稅局
    嘉義市分局函詢結果，許文全於105年至109年間均無所得資
    料，有該分局111年3月17日南區國稅嘉市服管字第11111815
    08號函覆之許文全及許文憲二人104年度至109年度之綜合所
    得稅各類所得資料在卷可憑（見本院卷第121-145頁），而
    上訴人主張當初係會計師誤報許文全薪資乙節，亦據上訴人
    提出各類所得扣報繳資料更正（註銷）申請書為憑（見原審
    卷第75-81頁，本院卷第13頁），是上訴人辯稱許文全於系
    爭命令送達後之105年已離職，應非杜撰，尚堪採信，此外
    ，被上訴人就許文全於105年間起離職後薪資部分，許文全
    對上訴人有無尚未受領之薪資債權，被上訴人並未提出其他
    證據為佐，自難認上訴人除許文全於104年8月至12月之薪資
    債權外，尚有應移轉之扣押款存在。依前開說明，被上訴人
    僅得請求上訴人給付許文全104年8月至12月薪資1/3即33,33
    5元，應堪認定，逾此部分之請求，自屬無據，不應准許。
六、綜上所述，被上訴人主張依系爭扣押命令及移轉命令，請求
    上訴人給付33,335元及自起訴狀繕本送達翌日即110年2月4
    日起至清償日止，按年息百分之5計算之利息部分，洵屬有
    據，應予准許；逾此部分之請求，為無理由，應予駁回。從
    而原審就超過上開應予准許部分，為上訴人敗訴之判決，自
    有未洽，上訴意旨指摘原判決此部分不當，求予廢棄改判，
    為有理由，爰由本院廢棄改判如主文第二項所示。
七、本件事證已臻明確，兩造其餘攻擊防禦方法及證據，核與判
    決之結果不生影響，爰不一一論列，併此敘明。
八、據上論結，本件上訴為有理由，依民事訴訟法第450條、第7
    8條，判決如主文。
中　　華　　民　　國　　111 　年　　5 　　月　　4 　　日
                  民事第五庭    審判長法  官  藍雅清
　　　　　　　　　 
　　　　　　　　　                    法  官  陳春長
　　　　　　　　　
                                      法  官  顏淑惠　　
上為正本係照原本作成。　　　　　　　　　　　　　　　　　不得上訴。　
中　　華　　民　　國　　111 　年　　5 　　月　　4 　　日
　　 
　　                                  書記官  盧建元